臺灣板橋地方法院刑事判決　　　　　　　95年度訴字第3683號
公　訴　人　臺灣板橋地方法院檢察署檢察官
被　　　告　乙○○
上列被告因違反毒品危害防制條例案件，經檢察官提起公訴（95
年度毒偵字第6834號），本院訊問被告為有罪陳述後，改依簡式
審判程序審理，並判決如下：
    主  文
乙○○施用第一級毒品，累犯，處有期徒刑壹年。扣案之注射針
筒壹支沒收。
    事  實
一、乙○○有竊盜、違反毒品危害防制條例等前科，前於民國91
    年間因施用毒品案件，經本院以91年度毒聲字第151 號裁定
    強制戒治，自91年1 月12日起執行，嗣經本院以91年度毒聲
    字第3086號裁定停止戒治付保護管束，於92年1 月11日保護
    管束期滿視為執行完畢；刑案部分則經本院以91年度訴字第
    559 號判處有期徒刑8 月，於91年5 月13日確定，於92年11
    月10日縮刑期滿執行完畢。嗣又於92年間因施用毒品案件，
    經本院以93年度訴字第337 號判處有期徒刑10月，由臺灣高
    等法院以93年度上訴字第1320號判決駁回上訴，於93年8 月
    2 日確定，另因竊盜犯行，經本院以93年度簡字第3117號判
    處有期徒刑3 月確定，由本院以93年度聲字第1835號裁定應
    執行有期徒刑1 年，自93年9 月26日起算刑期，於95年6 月
    1 日甫假釋出監付保護管束，至95年10月8 日保護管束期滿
    。
二、詎乙○○仍不知悛悔，明知海洛因係毒品危害防制條例第2
    條第2 項第1 款所定之第一級毒品，依法均不得施用、持有
    ，竟於上開強制戒治執行完畢後，基於施用第一級毒品海洛
    因之犯意，於95年10月4 日晚間23時許，在其台北縣新莊市
    ○○路855 巷7 弄2 號之2 住處，以注射針筒施用第一級毒
    品海洛因一次。嗣經警於同年月5 日晚間21時30分許，在台
    北縣新莊市○○街120 巷內之土地公廟前查獲，並扣得乙○
    ○所有供施用毒品所用之注射針筒1支。
三、案經台北縣政府警察局新莊分局報告臺灣板橋地方法院檢察
    署檢察官偵查起訴。
    理  由
一、訊據被告乙○○於本院審理中，對上揭事實坦承不諱，此外
    ，被告經警於95年10月5 日晚間22時15分許採尿送驗結果（
    檢體編號：40841 號），呈嗎啡陽性反應，有姓名及代碼對
    照表及台灣檢驗科技股份有限公司濫用藥物尿液檢驗報告各
    1 件在卷可查（見甲○95毒偵字第6834號卷第18、30頁）。
    而被告於該日為警查獲時，亦有經警扣得之注射針筒1 支可
    資佐證，復有扣案物品照片在卷可查（見上開偵查卷第16頁
    ）。足見被告所為自白與事實相符，而得採為認定之依據。
    次查，被告於91 年 間因施用毒品案件，經本院以91年度毒
    聲字第151 號裁定強制戒治，自91年1 月12日起執行，嗣經
    本院以91年度毒聲字第3086號裁定停止戒治付保護管束，於
    92年1 月11日保護管束期滿視為執行完畢等情，有台灣高等
    法院被告前案紀錄表及刑案查註紀錄表各1 件在卷可稽。從
    而，被告於強制戒治執行完畢後5 年內再犯施用毒品犯行，
    事證已臻明確，堪以認定。
二、按刑法及刑法施行法業於94年2 月2 日經總統以華總一義字
    第09400014901 號令修正公布，並於95年7 月1 日施行。又
    按海洛因屬毒品危害防制條例第2 條第2 項第1 款所列之第
    一級毒品，是核被告乙○○所為，係犯毒品危害防制條例第
    10條第1 項之施用第一級毒品海洛因罪。其施用前後非法持
    有第一級毒品之低度行為，均已為施用之高度行為所吸收，
    不另論罪。被告於91年間因施用毒品案件經本院以91年度訴
    字第559 號判處有期徒刑8 月，於91年5 月13日確定，於92
    年11月10日縮刑期滿執行完畢，有上開前案紀錄表在卷可稽
    。被告於上開有期徒刑執行完畢後，5 年內故意再犯本件有
    期徒刑以上之罪，為累犯，應依刑法第47條第1 項之規定加
    重其刑。本院審酌被告已有違反毒品危害防制條例前科之素
    行狀況，且前已因施用毒品迭經本院二度判處有期徒刑在案
    ，竟又為本件犯行，顯見其未知戒除毒癮，意志力薄弱，並
    考量施用毒品乃自戕行為，所生危害非鉅，暨被告坦承施用
    毒品犯行之犯後態度等一切情狀，量處如主文所示之刑。至
    扣案之注射針筒1 支，為被告所有供施用毒品所用之物，應
    依刑法第38條第1 項第2 款之規定宣告沒收。
三、末按「除被告所犯為死刑、無期徒刑、最輕本刑為三年以上
    有期徒刑之罪或高等法院管轄第一審案件者外，於前條第一
    項程序進行中，被告先就被訴事實為有罪之陳述時，審判長
    得告知被告簡式審判程序之旨，並聽取當事人、代理人、辯
    護人及輔佐人之意見後，裁定進行簡式審判程序」，刑事訴
    訟法第273 條之1 第1 項定有明文。查本件被告涉犯之毒品
    危害防制條例第10條第1 項之施用毒品罪，法定本刑並非最
    輕本刑為3 年以上有期徒刑之罪，且被告於本院準備程序期
    日中已就被訴事實為有罪之陳述，經告知被告簡式審判程序
    之旨後，被告及公訴人對於本件改依簡式審判程序審理亦均
    表示無意見，是本院即依前揭刑事訴訟法規定，裁定本件進
    行簡式審判程序，附此敘明。
據上論斷，應依刑事訴訟法第273 條之1 第1 項、第299 條第1
項前段，毒品危害防制條例第10條第1 項、第18條第1 項前段，
刑法第11條前段、第47條第1 項、第38條第1 項第2 款，判決如
主文。
本案經檢察官馬凱蕙到庭執行職務。
中　　華　　民　　國　　96　　年　　1 　　月　　18　　日
                  刑事第十四庭  法　官  汪怡君
上列正本證明與原本無異。
如不服本判決，應於送達後十日內向本院提出上訴狀。
                                書記官  李郁禎
中　　華　　民　　國　　96　　年　　1 　　月　　18　　日
附錄本案論罪科刑法條全文：
毒品危害防制條例第10條
施用第一級毒品者，處六月以上五年以下有期徒刑。
施用第二級毒品者，處三年以下有期徒刑。
